【裁判字號】    98,交聲,4297
【裁判日期】    981231
【裁判案由】    交管條例聲異
【裁判全文】
臺灣板橋地方法院交通事件裁定        98年度交聲字第4297號
原處分機關  交通部公路總局臺北區監理所板橋監理站
異  議  人
即受處分人  甲○○
上列異議人即受處分人因違反道路交通管理處罰條例案件，不服
交通部公路總局臺北區監理所板橋監理站中華民國98年11月18日
所為處分（原處分案號：板監裁字第裁41-C00000000號），聲明
異議，本院裁定如下：
    主  文
異議駁回。
    理  由
一、原處分意旨略以：異議人即受處分人甲○○於民國98年5 月
    29日15時4 分許，騎乘車牌號碼JDG-595 號重型機車，行經
    臺北縣板橋市○○街時，因「駕車行經有燈光號誌管制之交
    岔路口闖紅燈」之違規，經臺北縣政府警察局海山分局新海
    派出所警員當場攔停製單舉發。嗣異議人於舉發通知單上所
    載應到案日期後（即98年9 月3 日）向交通部公路總局臺北
    區監理所提出申訴，經臺北區監理所函轉原處分機關，並經
    原處分機關函請原舉發單位調查結果，仍認異議人騎乘上開
    重型機車有前揭違規事實，乃於98年11月18日以板監裁字第
    裁41-C00000000號裁決書，依道路交通管理處罰條例第53條
    第1 項及違反道路交通管理事件統一裁罰基準表之規定，因
    逾越應到案期限60日以上，逕行裁處其罰鍰新臺幣（下同）
    4,500 元，並依第63條第1 項（原處分書漏載第3 款）記違
    規點數3 點等語。
二、異議意旨略以：伊於98年8 月16日11時許，於臺北縣板橋市
    ○○街時因闖紅燈而遭警員攔停製單舉發。然警員並未交付
    紅單予伊，故伊不知何時該繳納罰鍰。又中間因參與國軍救
    災所以逾期，並非不繳清，而是款項太大無力繳清，爰以此
    聲明異議，煩請通融云云。
三、按汽車駕駛人，行經有燈光號誌管制之交岔路口闖紅燈者，
    處1,800 元以上5,400 元以下罰鍰，道路交通管理處罰條例
    第53條第1 項定有明文。次按汽車駕駛人有第53條第1 項之
    情形者，除依原條款處罰鍰外，並記違規點數3 點，同條例
    第63條第1 項第3 款亦定有明文。又按道路交通管理處罰條
    例第9 條第1 項規定，本條例所定罰鍰之處罰，受處罰人接
    獲違反道路交通管理事件通知單後，於15日內得不經裁決，
    逕依第92條第3 項之罰鍰基準規定，向指定之處所繳納結案
    ；不服舉發事實者，應於15日內，向處罰機關陳述意見；其
    不依通知所定期限前往指定處所聽候裁決，且未依規定期限
    繳納罰鍰結案或向處罰機關陳述意見者，處罰機關得逕行裁
    決之。復按違反道路交通管理事件統一裁罰基準表之規定，
    駕車行經有燈光號誌管制之交岔路口闖紅燈，逾越應到案期
    限60日以上者，機器腳踏車處罰鍰4,500 元。
四、經查：
  (一)本件異議人甲○○騎乘車牌號碼JDG-595 號重型機車，於98
    年5 月29日15時04分許，臺北縣板橋市○○街時，因「汽車
    駕駛人行經有燈光號誌管制之交岔路口闖紅燈」之交通違規
    ，經臺北縣政府警察局海山分局新海派出所警員當場攔停製
    單舉發。嗣經原處分機關即交通部公路總局臺北區監理所板
    橋監理站依道路交通管理處罰條例第53條第1 項、第63條第
    1 項（原處分書漏載第3 款）及違反道路交通管理事件統一
    裁罰基準表之規定，以異議人逾越應到案期限60日以上，裁
    處其罰鍰4,500 元，並記違規點數3 點等情，有臺北縣政府
    警察局98年5 月29日北縣警交大字第C00000000 號舉發違反
    道路交通管理事件通知單、交通部公路總局臺北區監理所板
    橋監理站98年11月18日板監裁字第裁41-C00000000號各1 紙
    附卷可稽（見本院卷第5 、12頁），且上開違規事由亦為異
    議人所不爭執，是異議人所有前揭重型機車確有上開違規之
    事實，應屬明確。
  (二)查本件違規舉發通知單上之收受通知聯者簽章欄內，有「甲
    ○○」之簽名，而就異議人是否收受舉發通知單一節，業據
    證人即本件攔停舉發之臺北縣政府警察局海山分局新海派出
    所警員侯前鋒於本院調查時具結證稱：「本件舉發通知單是
    異議人所簽名，如果我有開單都是違規事實明確，才會告發
    。我應該有給他單子，我們不大會說應到案處所，但是會告
    訴他說要照單子上面寫的處所，以及要在15日內繳錢。」等
    語（見本院卷第16至17頁）。今證人既將整件舉發違規之經
    過證述綦詳，而證人為執行交通勤務之警察，自無故意不交
    付舉發通知單予異議人之可能。況異議人復自承伊非不繳清
    ，而是款項太大無力繳清，足徵異議人確已簽名並收受罰單
    而得知悉應到案日期。是異議人辯稱警員並未交付紅單予伊
    ，故伊不知何時該繳納罰鍰云云，不足採信。
  (三)又異議人曾於98年9 月3 日向交通部公路總局臺北區監理所
    提出申訴，此有交通部公路總局臺北區監理所交通違規案件
    陳述書影本1 紙及蓋印陳述書上之收件章附卷可稽（見本院
    卷第11頁）。是本件違規舉發通知單上所載應到案日期為98
    年6 月13日，異議人遲至98年9 月3 日始陳述意見，顯已逾
    越應到案日期已達60日以上，揆諸前揭規定，原處分機關加
    重裁處異議人罰鍰4,500 元，自屬於法有據。
五、綜上所述，異議人既已收受舉發通知單，惟未依指定應到案
    日期前到案，且逾越應到案期限已達60日以上，原處分機關
    依道路交通管理處罰條例第53條第1 項、第63條第1 項第3
    款及違反道路交通管理事件統一裁罰基準表之規定，裁處異
    議人罰鍰4,500 元，並記違規點數3 點，於法核無不合。本
    件異議人之聲明異議為無理由，應予駁回。
據上論斷，應依道路交通管理處罰條例第87條第2 項，道路交通
案件處理辦法第19條，裁定如主文。
中    華    民    國    98    年    12    月    31    日
                    交通法庭  法  官  陳海寧
以上正本證明與原本無異。
如不服本裁定應於送達後5日內向本院提出抗告狀。
                              書記官  潘佳欣
中    華    民    國    98    年    12    月    31    日

司法院資訊處製作；財團法人民間司法改革基金會備份。
